臺灣新北地方法院刑事判決
111年度審交易字第313號
公  訴  人  臺灣新北地方檢察署檢察官
被      告  朱紓嫻



上列被告因過失傷害案件，經檢察官提起公訴（111年度調院偵
字第53號），被告於準備程序中就被訴事實為有罪之陳述，經本
院裁定改以簡式審判程序審理，判決如下：
    主  文
朱紓嫻犯過失傷害罪，處拘役貳拾日，如易科罰金，以新臺幣壹
仟元折算壹日。
    事實及理由
一、本件犯罪事實及證據，除證據部分補充「道路交通事故肇事
    人自首情形記錄表1紙、被告朱紓嫻於本院準備程序、審理
    時之自白」外，其餘均引用如附件檢察官起訴書之記載。
二、論罪科刑：
  ㈠核被告所為，係犯刑法第284條前段之過失傷害罪。
  ㈡被告於案發後停留現場，於有偵查權限之機關及公務員發覺
    其犯罪前，向前往現場處理之員警表明其為肇事人自首並願
    接受裁判乙節，有道路交通事故肇事人自首情形記錄表1紙
    附卷足憑（見偵卷第36頁），足認被告合於自首要件，應依
    刑法第62條前段之規定減輕其刑。
  ㈢爰審酌被告駕駛車輛參與道路交通，本應小心謹慎以維護自
    身及他人之生命身體安全，竟疏未注意車前狀況，致生本件
    交通事故，駕駛態度實有輕忽，惟念其犯後已坦承犯行，非
    無悔意，兼衡其素行、自陳大學畢業之教育程度、業工、月
    薪新臺幣4萬餘元，需扶養2名子女之家庭經濟狀況，告訴人
    所受傷勢情形及被告之過失情節，及告訴人無和解意願，乃
    致迄今未能達成和解等一切情狀，量處如主文所示之刑，並
    諭知易科罰金之折算標準。
據上論斷，應依刑事訴訟法第273條之1第1項、第299條第1項前
段、第310條之2、第454條第2項，刑法第284條前段、第62條前
段、第41條第1項前段，刑法施行法第1條之1，判決如主文。
本案經檢察官蕭擁溱偵查起訴，檢察官盧祐涵到庭執行職務。
中　　華　　民　　國　　111 　年　　5 　　月　　6 　　日
                  刑事第二十五庭  法  官  王綽光
上列正本證明與原本無異。
如不服本判決，應於判決送達後20日內敘明上訴理由，向本院提
出上訴狀 (應附繕本) ，上訴於臺灣高等法院。其未敘述上訴理
由者，應於上訴期間屆滿後20日內向本院補提理由書「切勿逕送
上級法院」。
                                  書記官  張家瑋
中　　華　　民　　國　　111 　年　　5 　　月　　10　　日
 附錄本案論罪科刑法條全文：
刑法第284條
因過失傷害人者，處1年以下有期徒刑、拘役或10萬元以下罰金
；致重傷者，處3年以下有期徒刑、拘役或30萬元以下罰金。
--------------------------------------------------------
附件：
臺灣新北地方檢察署檢察官起訴書
                                   111年度調院偵字第53號
　　被　　　告　朱紓嫻　女　43歲（民國00年0月00日生）
　　　　　　　　　　　　住新北市○○區○○路00巷00弄00                         號2樓
                        居新北市○○區○○○街00巷0弄0                          ○0號
　　　　　　　　　　　　國民身分證統一編號：Z000000000號
上列被告因過失傷害案件，已經偵查終結，認應提起公訴，茲將
犯罪事實及證據並所犯法條分敘如下：
　　　　犯罪事實
一、朱紓嫻於民國109年6月3日21時17分許，騎乘車牌號碼000-0
    000號普通重型機車，沿新北市板橋區僑中一街80巷3弄往10
    2巷3弄方向行駛，行經新北市板橋區僑中一街80巷3弄交岔
    路口時，本應注意車前狀況，隨時採取必要之安全措施，以
    避免危害之發生，而依當時天候晴、夜間有照明、柏油路面
    、無缺陷及障礙物、視距良好，並無不能注意之情事，竟疏
    未注意，即貿然直行，適許秀吟騎乘車牌號碼000-000號號
    普通重型機車，沿新北市板橋區僑中一街102巷往102巷7弄
    方向行駛至該處，見狀閃避不及，朱紓嫻上揭普通重型機車
    左側車身與許秀吟上揭普通重型機車前車頭發生碰撞，許秀
    吟因此受有雙側手腕、右手肘及左踝擦挫傷、兩手腕與右手
    肘挫傷併左手腕橈骨骨折之傷害。朱紓嫻於肇事後，而於有
    偵查犯罪權限之人未發覺犯罪，即主動向前往現場處理之員
    警當場承認為肇事人，自首接受裁判。
二、案經許秀吟訴由新北市政府警察局板橋分局報告偵辦。
　　　　證據並所犯法條
一、證據清單及待證事實：
編號 證據名稱 待證事實 1 被告朱紓嫻於警詢及偵查中之供述 被告騎乘上揭普通重型機車，與告訴人許秀吟騎乘之普通重型機車發生碰撞，致告訴人受有傷害之事實。 2 告訴人許秀吟於警詢及偵查中之指訴 證明全部犯罪事實。 3 新北市政府警察局板橋分局道路交通事故現場圖、道路交通事故現場草圖、道路交通事故調查報告表(一）、（二）各1份、現場及車損照片16張 證明全部犯罪事實。   4 新北市政府交通裁決處110年8月5日新北裁鑑字第1105219006號函附之新北市政府車輛行車事故鑑定會新北車鑑字第000000 0號鑑定意見書1份 證明被告駕駛普通重型機車，未注意車前狀況，為本件肇事次因之事實。 5 亞東紀念醫院診斷證明書（乙種）、立誠骨科診所診斷證明書各1份 證明告訴人因本件交通事故，受有犯罪事實欄所載傷害之事實。 
二、核被告所為，係犯刑法第284條前段之過失傷害罪嫌。其於
    肇事後，犯罪偵查機關未發覺前，即主動向到場處理之警員
    自承其為肇事者，並願接受裁判，此有道路交通事故肇事人
    自首情形記錄表1張在卷可按，請依刑法第62條本文減輕其
    刑。
三、依刑事訴訟法第251條第1項提起公訴。
　　此　致
臺灣新北地方法院
中　　華　　民　　國　 111　　年　　1 　　月　　24　　日
　　　　　　　　　　　　　檢　察　官　蕭擁溱